fr: Véhicules et accessoires > Pièces détachées pour véhicules > Entretien et décoration de véhicules > Liquides pour véhicules > Additifs pour systèmes de refroidissement de véhicules: Additifs pour liquide de refroidissement; Nettoyants système de refroidissement; Enduits de système de refroidissement
pt-PT: Veículos e peças > Acessórios e peças para veículos > Decoração, cuidado e manutenção de veículos > Fluidos para veículos > Aditivos de sistema de refrigeração para veículos: Aditivos para refrigerantes; Líquido para o radiador; Selantes de radiador
pt-BR: Veículos e peças > Peças e acessórios de veículos > Manutenção, cuidado e decoração para veículos motorizados > Fluidos de veículo > Aditivos do sistema de arrefecimento para veículos: Aditivos para líquido de arrefecimento; Limpadores de radiador; Selantes de radiador
da: Køretøjer og dele > Dele og tilbehør til køretøjer > Pleje og udsmykning af motorkøretøjer > Væsker til biler > Tilsætningsstoffer til kølesystemer i motorkøretøjer: Kølevæsketilsætningsstoffer; Kølerskyllemidler; Kølerforseglere
zh-CN: 交通工具/汽车/飞机/船舶 > 交通工具零件/配件 > 交通工具护理 > 汽车护理液 > 汽车冷却系统添加剂: 冷却液添加剂; 散热器冲洗剂; 散热器密封剂
zh-TW: 車輛與零配件 > 車輛零件/配件 > 車輛保養與裝飾 > 車用劑液 > 車用冷卻系統添加劑: 冷卻液添加劑; 水箱冷卻系統清潔劑; 散熱器密封劑
cs: Vozidla a náhradní díly > Díly a příslušenství vozidel > Údržba a výzdoba motorových vozidel > Kapaliny do vozidel > Aditiva do chladicích kapalin: Aditiva chladicí kapaliny; Proplach chladicí soustavy; Těsnicí prostředky do chladiče
lt-LT: Transporto priemonės ir dalys > Transporto priemonių dalys ir priedai > Transporto priemonių priežiūra ir apdaila > Transporto priemonių skysčiai > Transporto priemonių aušinimo sistemos priedai: Aušinimo skysčio priedai; Radiatorių plovimo priemonės; Radiatorių sandarikliai
pl: Pojazdy i części > Akcesoria i części do pojazdów > Konserwacja, pielęgnacja i ozdabianie pojazdów > Płyny eksploatacyjne > Dodatki do płynów chłodniczych: Dodatki do chłodziwa; Płukanki do chłodnicy; Uszczelniacze chłodnic
ro-RO: Vehicule și piese > Piese și accesorii pentru vehicule > Întreținerea, îngrijirea și decorarea vehiculelor > Fluide vehicule > Aditivi sistem de răcire vehicul: Aditivi lichid de răcire; Spălări radiator; Agenți de etanșare radiator
ko: 차량/부품 > 차량 부품/부대용품 > 차량 정비/관리/장식 > 차량 용액 > 차량 냉각수: 냉각수 첨가제; 라디에이터 세척제; 라디에이터 실러
vi: Xe và phụ tùng > Bộ phận và phụ kiện xe cộ > Bảo dưỡng, chăm sóc và trang trí xe > Dầu xe > Chất làm mát hệ thống động cơ xe: Phụ gia làm mát; Súc két nước; Chất bịt kín tản nhiệt
ru: Транспортные средства, запчасти и аксессуары > Запчасти и аксессуары для транспортных средств > Обслуживание, уход и декорирование > Жидкости для транспортных средств > Присадки для системы охлаждения транспортных средств: Присадки для охлаждающих жидкостей; Жидкости для промывки радиаторов; Герметики для радиаторов
fi: Ajoneuvot ja osat > Ajoneuvojen osat ja tarvikkeet > Ajoneuvon huolto, hoito ja sisustus > Ajoneuvon nesteet > Auton polttoainejärjestelmän lisäaineet: Jäähdytysnesteen lisäaineet; Jäähdyttimen huuhteluaineet; Jäähdyttimen tiivistimet
sk-SK: Diely pre vozidlá > Diely a príslušenstvo pre vozidlá > Údržba, starostlivosť a dekorácia vozidiel > Kvapaliny pre vozidlá > Aditíva do chladiaceho systému vozidla: Aditíva do chladiacej kvapaliny; Čističe chladiča; Utesňovače chladiča
ja: 乗り物・パーツ > 乗り物用パーツ・関連用品 > 乗り物用品 > 乗り物用オイル > 冷却系添加剤: クーラント添加剤; ラジエーターフラッシュ; ラジエターシーラー
it: Veicoli e parti > Componenti e accessori per auto > Cura, manutenzione e decorazione dei veicoli > Liquidi per veicoli > Additivi per l'impianto raffreddamento dei veicoli: Additivi refrigeranti; Getti del radiatore; Sigillanti per radiatori
el: Οχήματα & ανταλλακτικά > Ανταλλακτικά & αξεσουάρ οχημάτων > Συντήρηση, φροντίδα & διακόσμηση μηχανοκίνητων οχημάτων > Υγρά οχημάτων > Πρόσθετα συστήματος ψύξης οχημάτων: Πρόσθετα ψυκτικού υγρού; Παρασκευάσματα έκπλυσης ψυγείου; Στεγανοποιητικά ψυγείων
sv: Fordon och delar > Fordonsdelar och tillbehör > Motorfordonsvård > Fordonsvätskor > Kylarvätska: Kylmedelstillsatser; Kylarspolare; Kylartätare
hu: Járművek és alkatrészek > Járműalkatrészek és -kiegészítők > Járműkarbantartás, -gondozás és -dekoráció > Járműfolyadékok > Járműhűtésirendszer-adalékok: Hűtőfolyadék-adalékok; Fűtőöblítések; Fűtőtömítők
sl-SI: Vozila in deli > Deli in dodatki za vozila > Vzdrževanje, nega in okrasitev vozil > Tekočine za vozila > Dodatki za hladilni sistem vozil: Dodatki za hladilno tekočino; Čistilna sredstva za hladilni sistem; Tesnila za radiator
tr: Taşıtlar ve Parçalar > Taşıt Parçaları ve Aksesuarlar > Araç Bakımı ve Dekoru > Araç Sıvıları > Araç Soğutma Sistemi Katkı Maddeleri: Soğutucu Katkı Maddeleri; Radyatör Yıkamaları; Radyatör Sızdırmazlık Elemanları
hr-HR: Vozila i dijelovi vozila > Dijelovi i oprema za vozila > Održavanje, njega i uređenje vozila > Tekućine za vozila > Dodaci za sustav hlađenja vozila: Dodaci za rashladno sredstvo; Ispirači radijatora; Brtvila za radijatore
th: รถยนต์และชิ้นส่วน > ชิ้นส่วนและอุปกรณ์สำหรับยานยนต์ > การบำรุงรักษา การดูแล และการตกแต่งรถ > น้ำยาสำหรับยานยนต์ > สารเพิ่มคุณภาพระบบระบายความร้อนเครื่องยนต์: สารเติมแต่งน้ำหล่อเย็น; สารชะล้างระบบน้ำหล่อเย็น; น้ำยาอุดรอยรั่วหม้อน้ำ
nb: Kjøretøy og deler > Deler og tilbehør til kjøretøy > Kjøretøyvedlikehold, -pleie og -dekor > Kjøretøyvæsker > Kjølesystemtilskudd til kjøretøy: Tilsetningsstoffer til kjølevæske; Skyllemidler for radiator; Radiatorforseglinger
nl: Voertuigen en onderdelen > Voertuigonderdelen en -accessoires > Onderhoud en decoratie voor voertuigen > Vloeistoffen voor voertuigen > Koelsysteemadditieven voor voertuigen: Koelvloeistofadditieven; Radiatorspoelingen; Radiatorafdichters
bg-BG: Превозни средства и части > Автомобилни части и аксесоари > Поддръжка, грижа и декорация на превозни средства > Течности за превозни средства > Добавки за охладителната система на превозни средства: Добавки за охлаждаща течност; Препарати за промиване на радиатор; Уплътнители за радиатори
de: Fahrzeuge & Teile > Fahrzeugersatzteile & -zubehör > Kfz-Wartung & -Pflege > Kfz-Flüssigkeiten > Kühlsystemadditive: Kühlmittelzusätze; Kühlerspülungen; Kühlerdichtmittel
en: Vehicles & Parts > Vehicle Parts & Accessories > Vehicle Maintenance, Care & Decor > Vehicle Fluids > Vehicle Cooling System Additives: Coolant Additives; Radiator Flushes; Radiator Sealers
es: Vehículos y recambios > Piezas y accesorios para vehículos > Mantenimiento, cuidado y decoración de vehículos > Líquidos para vehículos > Aditivos para el sistema de refrigeración: Aditivos para refrigerantes; Purga de radiadores; Selladores de radiador